【裁判字號】    92,聲,1594
【裁判日期】    921118
【裁判案由】    返還擔保金
【裁判全文】
臺灣臺中地方法院民事裁定  九十二年度聲字第一五九四號
    聲  請  人  中美嘉吉股份有限公司
    法定代理人  陳芳隆
    送達代收人  張元宵律師
    相  對  人  喜悅輪船股份有限公司即OCEAN HAPPY SHIPPING LTD.
                        設香港中環康樂路一三一０號孫（順）德中心二００室
                        13.
                         Ho.
    法定代理人  吳志賢  住同右.
    相  對  人  海星股份有限公司即OCEAN STAR CO., LTD.
                        設泰國.
                        oo.
                        .,K.
    法定代理人  塞玉．蓬松
                        住同右.
右聲請人聲請返還擔保金事件，本院裁定如左：
    主      文
本院八十年度存字第五八五三號提存事件聲請人所提存之擔保金新台幣壹佰陸拾伍萬元，准
予返還。
聲請程序費用由相對人負擔。
    理      由
一、按應供擔保之原因消滅者，或訴訟終結後，供擔保人證明已定二十日以上之期間，催告
    受擔保利益人行使權利而未行使者，法院應依供擔保人之聲請，以裁定命返還其提存物
    ，民事訴訟法第一百零四條第一項第一款、第三款分別定有明文。另依同法第一百零六
    條，前開規定於其他依法令供訴訟上之擔保者準用之。
二、本件聲請意旨略以：聲請人與相對人間請求損害賠償事件，聲請人前遵本院八十年度全
    字第一二七０號民事裁定，曾提供新台幣（下且）一百六十五萬元為擔保金，並以本院
    八十年度存字第五八五三號提存事件提存在案，並對相對人喜悅輪船股份有限公司（下
    稱喜悅公司）之財產為假扣押之執行（並未對相對人海星股份有限公司之財產為假扣押
    執行），後因相對人喜悅公司提供擔保後，而聲請撤銷假扣押在案。而本件所保全之請
    求，經聲請人提起訴訟後，業經最高法院九十一年度台上字第五七二號判決聲請人敗訴
    確定在案，聲請人於訴訟終結後，已定二十日以上期間催告受擔保利益人即相對人行使
    權利而未行使，為此聲請法院裁定返還擔保金等語。
三、聲請人主張之前開事實，業據其提出本院八十年度存字第五八五三號提存書影本一件、
    本院囑託塗銷查封登記函影本一件、本院八十年度全聲一字第四一八號民事裁定影本一
    件、催告函影本一件、航空掛號函件執據影本一件、收件回執影本一件、郵件送達查詢
    影本一件、本院公示送達公告影本二件、本院九十二年度聲字第七六四號民事裁定影本
    二件、聯合報二件為證，復經本院調取本院八十年度存字第五八五三號卷、本院八十年
    度全字第一二七０號卷、本院八十年度執全字第九０六號卷、九十二年度聲字第七六四
    號卷、最高法院九十一年度台上字第五七二號民事判決核對屬實，且相對人喜悅公司於
    訴訟終結經聲請人催告後並未於期限內行使權利等情，亦有本院民事庭查詢簡覆表影,
    本三件、臺灣臺北地方法院九十二年十一月十三日（九二）北院錦文字第０四四九六號
    函一件附卷可參，則本件自可認為對相對人喜悅公司部分，符合民事訴訟法第一百零四
    條第一項第三款之情形，而聲請人並未對相對人海星股份有限公司之財產為假扣押執行
    之事實，亦據本院調取本院八十年度執全字第九０六號卷核對無誤，自亦符合同法同條
    項第一款之情形，則聲請人聲請返還擔保金，自無不合，應予准許。
四、依民事訴訟法第九十五條、第七十八條，裁定如主文。
中      華      民      國      九十二      年     十一     月      十八      日
~B臺灣臺中地方法院民事第四庭
~B    法  官  李國增
右為正本係照原本作成。
如對本裁定抗告須於裁定送達後十日內向本院提出抗告狀，並提出抗告費新台幣一千元。
中      華      民      國      九十二      年     十一     月      十八      日
~B法院書記官


司法院資訊處製作；財團法人民間司法改革基金會備份。
